【裁判字號】    98,上易,1491
【裁判日期】    980714
【裁判案由】    竊盜等
【裁判全文】
臺灣高等法院刑事判決                98年度上易字第1491號
上  訴  人
即  被  告  甲○○
                    （另案在台灣台北戒治所戒治）
上列上訴人因竊盜等罪案件，不服台灣桃園地方法院九十八年度
審易字第三一六號，中華民國九十八年三月三十一日第一審判決
（起訴案號：台灣桃園地方法院檢察署九十八年度偵字第八六五
號），提起上訴，本院判決如下：
    主  文
原判決關於甲○○損壞公務員職務上掌管之物品及定執行刑部分
撤銷。
甲○○犯妨害公務執行罪，累犯，處有期徒刑肆月。
其他上訴駁回。
上開撤銷改判所處之有期徒刑肆月與上訴駁回所處之有期徒刑捌
月，應執行有期徒刑拾壹月。
    事  實
一、甲○○前於民國八十七年間，因竊盜案件，經法院分別判處
    有期徒刑一年六月、二年，定應執行有期徒刑三年二月；再
    於八十九年間，因竊盜案件，經法院判處有期徒刑十月，上
    揭數罪，嗣經法院裁定就合於減刑條件之罪各減為有期徒刑
    九月、五月，並與不應減刑之有期徒刑二年合併定應執行有
    期徒刑二年十一月；復於九十年間，因施用毒品案件，經法
    院判處有期徒刑八月、六月，應執行有期徒刑一年，又因偽
    造文書件案件，經法院判處有期徒刑六月，另因竊盜罪，經
    法院判處有期徒刑十月。前開四罪並經法院裁定應執行有期
    徒刑二年四月，與上揭有期徒刑二年十一月接續執行，於九
    十七年二月五日假釋出監，嗣經撤銷假釋，本應執行殘刑六
    月二十七日，惟前揭四罪復經原審裁定各減為有期徒刑四月
    、三月、三月、五月，並定應執行有期徒刑一年一月，所餘
    殘刑因已執行完畢而無庸執行。詎甲○○仍不知悔改，與其
    女友江周芳（已據原審判處罪刑確定），意圖為自己不法所
    有之犯意聯絡，於九十七年十二月二十日凌晨四時許，由甲
    ○○騎乘765-CJG號機車搭載江周芳，前往桃園縣觀音鄉○
    ○村○○路愛一巷七五弄九號前，由甲○○以其所有之鑰匙
    一支，撬開乙○○所有停放於該處之0725-VR號自小客車車
    門，江周芳則在旁把風，共同竊取乙○○上揭車輛，得手後
    甲○○為掩人耳目，於同年月二十一日，在台北縣林口鄉某
    處向綽號「阿林」之不詳姓名成年男子借得AV-7921號車牌
    二面，懸掛在前揭贓車上，以避免遭查獲。嗣於九十七年十
    二月二十二日十三時二十分許，甲○○駕駛前開贓車行經桃
    園縣桃園市○○路一七六號前，因行跡可疑，為桃園縣政府
    警察局桃園分局偵查隊分隊長陳瑋康率同顏旭成、高智勇、
    黃家成及該分局埔子派出所員警郭彥志、張耿誌分別駕駛
    3970-HF號偵防車、3163-HG號巡邏車前後包夾，欲依法對該
    車之使用人實施盤查，乃甲○○因另案毒品遭通緝且車上有
    海洛因等毒品（由檢察官另案偵辦），為避免遭盤查逮捕，
    明知陳瑋康等人係依法執行勤務之公務員，竟基於妨害公務
    執行之犯意，駕駛前開贓車欲脫逃致撞擊上揭巡邏車、偵防
    車，致使3163-HG號巡邏車前保桿損壞、3970-HF號偵防車前
    引擎蓋、前保桿等多處損壞，以此方式對於依法執行職務之
    公務員施強暴，而為警當場查獲。
二、案經桃園縣政府警察局桃園分局報請台灣桃園地方法院檢察
    署檢察官偵查起訴。
    理  由
一、上揭犯罪事實，業據上訴人甲○○供認不諱，並經證人江周
    芳（共同正犯）、乙○○（被害人）證述在卷，且有扣案之
    鑰匙一支及贓物認領保管單附卷可證（竊盜部分），暨上開
    偵防車、巡邏車毀損及現場照片（妨害公務部分）存卷可參
    。事證明確，上訴人犯行，堪以認定。
二、核上訴人所為，係犯刑法第三百二十條第一項之竊盜罪、第
    一百三十五條第一項之妨害公務執行罪。其就所犯竊盜罪部
    分，與江周芳間，互有犯意聯絡及行為分擔，皆為共同正犯
    。所犯上開二罪，犯意各別，行為互殊，應予分論併罰。上
    訴人有如事實欄所載之犯罪科刑及執行完畢紀錄情形，有本
    院被告前案紀錄表可按，於有期徒刑執行完畢後，五年以內
    故意再犯本件有期徒刑以上之二罪，均為累犯，應依刑法第
    四十七條第一項各加重其刑。(一)關於竊盜部分，原審適用上
    開規定，並審酌上訴人之素行，犯罪動機、目的、手段，所
    竊取財物之價值，被害人已領回失竊車輛，及其犯後態度等
    一切情狀，衡處有期徒刑八月。及說明扣案之鑰匙一支，為
    上訴人所有供竊盜犯罪所用之物，併予宣告沒收之理由。經
    核其認事用法均無違誤，量刑亦稱允當。查上訴人所犯之竊
    盜罪，並無情堪憫恕之處，上訴意旨求為依刑法第五十九條
    規定減輕其刑云云，難謂有理由，應予駁回。(二)按刑法第一
    百三十八條所謂公務員職務上掌管之物品，係指該物品因公
    務員本於職務上之關係而掌管之物，始克相當。本件上訴人
    因駕駛贓車欲脫免逮捕，所損壞之巡邏車前保桿損壞、偵防
    車前引擎蓋、前保桿，並非公務員本於職務關係而掌管之物
    ，乃其妨害公務施強暴之結果。原判決認另犯損壞公務員職
    務上掌管之物品罪，與所犯之妨害公務執行罪，有想像競合
    犯之一罪關係而從一重之損壞公務員職務上掌管之物品罪處
    斷，尚有未洽。上訴意旨執以指摘此部分不當，為有理由，
    應予撤銷改判。爰審酌上訴人對依法執行職務之員警絲毫不
    予尊重，恣意對警員施以強暴行為，藐視公權力之執行，妨
    害國家公務之進行，及其素行，犯罪之動機、目的、手段、
    犯罪後坦承犯行等一切情狀，衡處有期徒刑四月。並與駁回
    上訴部分所處之有期徒刑八月，定應執行有期徒刑十一月。
據上論斷，應依刑事訴訟法第三百六十九條第一項前段、第三百
六十八條、第三百六十四條、第二百九十九條第一項前段，刑法
第一百三十五條第一項、第四十七條第一項、第五十一條第五款
，刑法施行法第一條之一，判決如主文。
本案經檢察官李金定到庭執行職務。
中    華    民    國    98    年    7    月    14    日
            刑事第十九庭  審判長法  官  黃金富
                                法  官  魏新國
                                法  官  吳  燦
以上正本證明與原本無異。
不得上訴。
                                書記官  陳靜姿
中    華    民    國    98    年    7     月    15    日
附錄：本案論罪科刑法條全文
刑法第320條第1項：
意圖為自己或第三人不法之所有，而竊取他人之動產者，為竊盜
罪，處5 年以下有期徒刑、拘役或五百元以下罰金。
刑法第135條第1項
對於公務員依法執行職務時，施強暴脅迫者，處三年以下有期徒
刑、拘役或三百元以下罰金。


司法院資訊處製作；財團法人民間司法改革基金會備份。
